臺灣高等法院刑事附帶民事訴訟判決
　　　　　　　　　　　　　　　　 95年度附民更(一)字第5號
原　　　告　美商花旗銀行股份有限公司
法定代理人　甲○○
訴訟代理人　丙○○
　　　　　　　　　　　部）
被　　　告　乙○○
上列被告因偽造文書案件（95年度上更（一）字第700），經原
告提起附帶民事訴訟，請求損害賠償，判決後經最高法院發回更
審，本院判決如下：
　　主  文
被告應給付原告新臺幣肆佰伍拾貳萬柒仟伍佰元，及自九十一年
十二月十九日起至清償日止，按年息百分之五計算之利息。
　　事　實
甲、原告方面：
一、聲明：被告應給付原告新臺幣（下同）四百五十二萬七千五
          百元整，及自起訴狀繕本送達被告（九十一年十二月
          十八日）翌日起，至清償日止，按年息百分之五計算
          之利息。
二、陳述：
（一）被告盜刷原告所有之信用卡，盜刷金額共四百五十二萬七
      千五百元整。
（二）被告坦承上揭犯罪事實。被告顯係故意不法侵害原告之利
      益，依法應負損害賠償責任，且無法律上之原因取得不法
      利益，故原告依民法第一百八十四條第一項前段侵權行為
      損害賠償提起本件訴訟。
乙、被告聲明：
一、聲明：駁回原告之訴，被告所得部分僅其中一百四十九萬一
          千元，應只就此部分負賠償責任。
二、陳述：
（一）盜刷金額正確，惟被告僅取得盜刷金額中之一百四十九萬
      一千元，僅願就該部分負損害賠償之責。
（二）本件刑事偽造文書案件之共同被告有數人，各人均依不同
      成數取得犯罪所得，理應由各該數人分攤該筆損害賠償金
      額。
（三）原告對於信用卡未盡到徵信查核及防偽之義務，依民法第
      二百十七條之規定，原告對其自身之損害與有過失，依過
      失相抵原則，應負擔部分損失。
（四）目前能力不足，無力償還。
　　理　由
一、原告主張被告犯有偽造文書罪之前開事實，經最高法院發回
    更審後，業經本院九十五年上更（一）字第七○○號刑事判
    決認定被告有罪在案，並有與原告所述相符之如附表之簽帳
    紀錄資料、並原告於95年12月1 日陳報狀檢送之被告盜刷之
    信用卡消費交易明細表可證，被告對於原告所主張侵權行為
    金額之計算亦不爭執。則原告主張被告對其有侵權行為之事
    實，堪以認定。
二、按因故意或過失，不法侵害他人之權利者，負損害賠償之責
    任。數人共同不法侵害他人權利者，連帶負損害賠償責任。
    民法第一百八十四條第一項前段、第一百八十五條第一項前
    段分別定有明文。另按民法第二百七十三條第一項規定：「
    連帶債務之債權人，得對於債務人中之一人或數人或其全體
    ，同時或先後請求全部或一部之給付。」本件刑事偽造文書
    之共同被告雖有多人，惟依前開規定，原告自得任意選擇其
    中一人為請求給付之對象。被告辯稱其應只就其分得之一百
    四十九萬一千元負責云云，自非可採。原告基於侵權行為之
    法律關係，請求被告賠償四百五十二萬七千五百元及自本件
    起訴狀繕本送達被告翌日即九十一年十二月十九日起至清償
    日止，按照法定利率年息百分之五計算之遲延利息，核無不
    合，應予准許。又本件係被告以偽造信用卡盜刷詐財，原告
    因被告之詐欺而受損害，並無過失相抵之問題，併此敘明。
三、據上論結，本件原告之訴為有理由，依刑事訴訟法第五百零
    二條第二項，判決如主文。
中　　華　　民　　國　　96　　年　　4 　　月　　24　　日
                  刑事第五庭    審判長法  官  吳  敦
                                      法  官  陳祐治
                                      法  官  吳啟民
以上正本證明與原本無異。
如不服本判決，應於收受送達後十日內向本院提出上訴書狀，其
未敘述上訴之理由者並得於提起上訴後十日內向本院補提理由書
（均須按他造當事人之人數附繕本）。
                                      書記官  鄒賢英
中　　華　　民　　國　　96　　年　　4 　　月　　24　　日
